ACORDAO-COMPLETO-2364669

ACÓRDÃO DE RELAÇÃO

ACÓRDÃO DE RELAÇÃO 1724/2019 ATA 27/2019 - PLENÁRIO

Acórdão 1724/2019-TCU-Plenário
	Tratam os autos de representação formulada pela empresa Athos Brasil Soluções em Unidades Móveis Ltda. em face de indícios de irregularidades na condução da Concorrência Sistema de Registro de Preços (SRP) 6/2019, promovida pelo Serviço Social da Indústria (Sesi) e Serviço Nacional de Aprendizagem Industrial (Senai) , ambos do Departamento Regional no Estado do Pará, cujo objeto é a “aquisição de unidades móveis para SST – saúde do trabalhador, saúde da mulher, mecânica automotiva, multifuncional mecânica básica refrigeração” (peça 4, p. 3) .
	Considerando que não haviam elementos suficientes nos autos para a conclusão acerca da plausibilidade jurídica dos argumentos trazidos na representação, essencial para a eventual adoção de medida cautelar, determinei a oitiva prévia das entidades, nos termos do despacho à peça 12;
	Considerando que o processo licitatório em exame foi revogado, nos termos do “Aviso Relevante de Cancelamento/Revogação Concorrência Nº 006/2019 – com Registro de Preço”, publicado em 26/06/2019 no Diário Oficial do Estado do Pará nº 33904, página 99 (peça 27) ;
	Considerando que as entidades contratantes decidiram revogar a Concorrência SRP 6/2019, por razões de seu interesse, sem previsão de reabertura, conforme informado por telefone pelo Coordenador da Comissão Central de Licitações (Servidor Neilton Carneiro – 91 4009-4940) , o exame de mérito da presente representação resta prejudicado por perda de objeto;
	Considerando que a perda de objeto do presente processo não impede que as especificações das unidades móveis sejam verificadas pelo TCU em futuros certames que vierem a ser deflagrados pelas entidades contratantes;
	Os Ministros do Tribunal de Contas da União, quanto ao processo a seguir relacionado, ACORDAM, por unanimidade, com fundamento no art. 1º, inciso II, da Lei 8.443, de 16 de julho de 1992, c/c os arts. 143, incisos III e V, alínea “a”, 169, inciso V, 235, caput, 237, inciso VII e parágrafo único, 250, inciso I, e 276, § 6º, do Regimento Interno do TCU, e de acordo com os pareceres emitidos nos autos, em conhecer da representação, por preencher os requisitos de admissibilidade, para, no mérito, considerá-la prejudicada, ante a perda do seu objeto, considerar prejudicado, por consequência, o pedido de medida cautelar, e determinar o arquivamento do processo, após dar ciência desta deliberação e da instrução técnica de peça 36 ao Departamento Regional do Senai no Estado do Pará, ao Departamento Regional do Sesi no Estado do Pará e à empresa Athos Brasil Soluções em Unidades Móveis Ltda.
1. Processo TC-Processo 012.564/2019-2 (REPRESENTAÇÃO) 
	1.1. Órgão/Entidade: Departamento Regional do Senai no Estado do Pará; Departamento Regional do Sesi no Estado do Pará.
	1.2. Relator: Ministro Augusto Nardes.
	1.3. Representante do Ministério Público: não atuou.
	1.4. Unidade Técnica: Secretaria de Controle Externo de Aquisições Logísticas (Selog) .
	1.5. Representação legal: Fernando de Moraes Vaz (5773/OAB-PA) e outros, representando Departamento Regional do Sesi no Estado do Pará e Departamento Regional do Senai no Estado do Pará; Fernanda Amorim Sanna (222866/OAB-SP) e outros, representando Athos Brasil Soluções em Unidades Móveis Ltda.
	1.6. Determinações/Recomendações/Orientações: não há.

AUGUSTO NARDES

Não atuou.

REPRESENTAÇÃO (REPR)

Secretaria de Controle Externo de Aquisições Logísticas (Selog).